---
title: "Relacion 2"
date: "Curso 2024-2025"
output:
  pdf_document:
    toc: true
    number_sections: true
    toc_depth: 5
lang: es
number-sections: true
toc: true
---


```{r setup, include=FALSE, warning=FALSE}
knitr::opts_chunk$set(echo = TRUE)
```

```{r, echo=FALSE, warning=FALSE, include=FALSE}
source("teoriadecision_funciones_multicriterio_diagram.R")
source("teoriadecision_funciones_multicriterio_utiles.R")
source("teoriadecision_funciones_multicriterio.R")
```

\newpage

# EJERCICIO 1

## Apartado a)

```{r}
tab01a <- multicriterio.crea.matrizvaloraciones(c(1,0,1,
                                              1,1,1,
                                              0,0,1), numalternativas = 3)
```


```{r, echo=FALSE}
tab01a %>%
  kable(booktabs = TRUE,format = "latex") %>%
  kable_styling(latex_options = c("striped", "condensed","HOLD_position"), 
                position = "center",
                full_width = FALSE)
```

  -   Método de construcción de la función de utilidad "Maximal"

```{r}
(sol01a <- multicriterio.constfuncutilidad.maximales(tab01a)) # suma por filas
```

Cuánto más alto mejor, por lo tanto nos está diciendo que la mejor alternativa sería a2. La siguiente es la a1 y la peor es a 3. Ahora ordenamos de mejor a peor:

```{r}
sort(sol01a, decreasing = T)
```

  -   Método de construcción de la función de utilidad "Borroso"
  
```{r}
(sol01aBor <- multicriterio.constfuncutilidad.estructuraborrosa(tab01a)) #calculo del flujo neto
sort(sol01aBor, decreasing = T)
```

La mejor es la alternativa 2

\newpage

## Apartado b)
```{r}
tab01b <- multicriterio.crea.matrizvaloraciones(c(1,0,1,
                                              1,1,1,
                                              1,0,1), numalternativas = 3)
```

```{r, echo=FALSE}
tab01b %>%
  kable(booktabs = TRUE,format = "latex") %>%
  kable_styling(latex_options = c("striped", "condensed","HOLD_position"), 
                position = "center",
                full_width = FALSE)
```

  -   Método de construcción de la función de utilidad "Maximal".

```{r}
(sol01b <- multicriterio.constfuncutilidad.maximales(tab01b)) # suma por filas
sort(sol01b, decreasing = T)
```

La mejor es la alternativa 2

  -   Método de construcción de la función de utilidad "Borroso"
  
```{r}
(sol01bBor <- multicriterio.constfuncutilidad.estructuraborrosa(tab01b)) #calculo del flujo neto
sort(sol01bBor, decreasing = T)
```

La mejor es la alternativa 2

## Apartado c)
```{r}
tab01c <- multicriterio.crea.matrizvaloraciones(rep(1,9), numalternativas = 3)
```

```{r, echo=FALSE}
tab01c %>%
  kable(booktabs = TRUE,format = "latex") %>%
  kable_styling(latex_options = c("striped", "condensed","HOLD_position"), 
                position = "center",
                full_width = FALSE)
```

  -   Método de construcción de la función de utilidad "Maximal".

```{r}
(sol01c <- multicriterio.constfuncutilidad.maximales(tab01c)) # suma por filas
sort(sol01c, decreasing = T)
```

Cualquiera de los 3 es la mejor alternativa

  -   Método de construcción de la función de utilidad "Borroso"
  
```{r}
(sol01cBor <- multicriterio.constfuncutilidad.estructuraborrosa(tab01c)) #calculo del flujo neto
sort(sol01cBor, decreasing = T)
```

Cualquiera de los 3 es la mejor alternativa

## Apartado d)
```{r}
tab01d <- multicriterio.crea.matrizvaloraciones(c(1,1,1,0,1,
                                                  0,1,0,0,1,
                                                  1,0,1,0,1,
                                                  1,1,1,1,0,
                                                  0,0,0,0,1), numalternativas = 5)
```

```{r, echo=FALSE}
tab01d %>%
  kable(booktabs = TRUE,format = "latex") %>%
  kable_styling(latex_options = c("striped", "condensed","HOLD_position"), 
                position = "center",
                full_width = FALSE)
```

  -   Método de construcción de la función de utilidad "Maximal".

```{r}
(sol01d <- multicriterio.constfuncutilidad.maximales(tab01d)) # suma por filas
sort(sol01d, decreasing = T)
```

La mejor es la alternativa 4

  -   Método de construcción de la función de utilidad "Borroso"
  
```{r}
(sol01dBor <- multicriterio.constfuncutilidad.estructuraborrosa(tab01d)) #calculo del flujo neto
sort(sol01dBor, decreasing = T)
```

La mejor es la alternativa 4

## Apartado e)
```{r}
tab01e <- multicriterio.crea.matrizvaloraciones(c(1,1,1,0,1,
                                                  0,1,0,0,1,
                                                  1,1,1,0,1,
                                                  1,1,1,1,0,
                                                  0,0,0,0,1), numalternativas = 5)
```

```{r, echo=FALSE}
tab01e %>%
  kable(booktabs = TRUE,format = "latex") %>%
  kable_styling(latex_options = c("striped", "condensed","HOLD_position"), 
                position = "center",
                full_width = FALSE)
```

\newpage

  -   Método de construcción de la función de utilidad "Maximal".

```{r}
(sol01e <- multicriterio.constfuncutilidad.maximales(tab01e)) # suma por filas
sort(sol01e, decreasing = T)
```

La mejor es la alternativa 4

  -   Método de construcción de la función de utilidad "Borroso"
  
```{r}
(sol01eBor <- multicriterio.constfuncutilidad.estructuraborrosa(tab01e)) #calculo del flujo neto
sort(sol01eBor, decreasing = T)
```

La mejor es la alternativa 4

# EJERCICIO 2

## Apartado a)

```{r}
tab02a <- multicriterio.crea.matrizvaloraciones(c(0,0.4,0.7,
                                                  0.2,0,0.5,
                                                  0.3,0.6,0), numalternativas = 3)
```

```{r, echo=FALSE}
tab02a %>%
  kable(booktabs = TRUE,format = "latex") %>%
  kable_styling(latex_options = c("striped", "condensed","HOLD_position"), 
                position = "center",
                full_width = FALSE)
```

\newpage

  -   Método de construcción de la función de utilidad "Maximal".

```{r}
(sol02a <- multicriterio.constfuncutilidad.maximales(tab02a)) # suma por filas
sort(sol02a, decreasing = T)
```

La mejor es la alternativa 1

  -   Método de construcción de la función de utilidad "Borroso"
  
```{r}
(sol02aBor <- multicriterio.constfuncutilidad.estructuraborrosa(tab02a)) #calculo del flujo neto
sort(sol02aBor, decreasing = T)
```

La mejor es la alternativa 1

## Apartado b)
```{r}
tab02b <- multicriterio.crea.matrizvaloraciones(c(0,0.2,0.4,
                                                  0.9,0,0.8,
                                                  0.1,0.3,0), numalternativas = 3)
```

```{r, echo=FALSE}
tab02b %>%
  kable(booktabs = TRUE,format = "latex") %>%
  kable_styling(latex_options = c("striped", "condensed","HOLD_position"), 
                position = "center",
                full_width = FALSE)
```

  -   Método de construcción de la función de utilidad "Maximal".

```{r}
(sol02b <- multicriterio.constfuncutilidad.maximales(tab02b)) # suma por filas
sort(sol02b, decreasing = T)
```

La mejor es la alternativa 2

  -   Método de construcción de la función de utilidad "Borroso"
  
```{r}
(sol02bBor <- multicriterio.constfuncutilidad.estructuraborrosa(tab02b)) #calculo del flujo neto
sort(sol02bBor, decreasing = T)
```

La mejor es la alternativa 2


# EJERCICIO 3

```{r}
tab03 <- multicriterio.crea.matrizdecision(c(100,15,7,40,50,
                                             200,25,7,60,200,
                                             100,20,4,25,25,
                                             200,30,20,70,350,
                                             250,25,25,100,500), numalternativas = 5, numcriterios = 5)
```

```{r, echo=FALSE}
tab03 %>%
  kable(booktabs = TRUE,format = "latex") %>%
  kable_styling(latex_options = c("striped", "condensed","HOLD_position"), 
                position = "center",
                full_width = FALSE)
```

## Apartado a)

Vamos a homogeneizar las columnas de la tabla de decisión por el método Nadir

```{r}
sol03a <- round(multicriterio.homogeneizacion.nadir(tab03), 4)
```

```{r, echo=FALSE}
sol03a %>%
  kable(booktabs = TRUE,format = "latex") %>%
  kable_styling(latex_options = c("striped", "condensed","HOLD_position"), 
                position = "center",
                full_width = FALSE)
```

## Apartado b)

Vamos a homogeneizar las columnas de la tabla de decisión por el método Ptomethee

```{r}
sol03b <- round(multicriterio.homogeneizacion.promethee(tab03,
                                                        v.delta.min = c(30,3,4,20,100),
                                                        v.delta.max = c(120,12,10,60,400)), 4)
```

```{r, echo=FALSE}
sol03b %>%
  kable(booktabs = TRUE,format = "latex") %>%
  kable_styling(latex_options = c("striped", "condensed","HOLD_position"), 
                position = "center",
                full_width = FALSE)
```


# EJERCICIO 4

## Funciones de clase

**Introducción datos**

```{r}
#matriz criterios
tab1 <- multicriterio.crea.matrizvaloraciones_mej(c(2), numalternativas = 2,
                                                  v.nombres.alternativas = c("Rendimiento",
                                                                             "Riesgo"))

#matriz rendimiento
tab2 <- multicriterio.crea.matrizvaloraciones_mej(c(3), numalternativas = 2,
                                                  v.nombres.alternativas = c("A","B"))

#matriz riesgo
tab3 <- multicriterio.crea.matrizvaloraciones_mej(c(1/2), numalternativas = 2,
                                                  v.nombres.alternativas = c("A","B"))
```

**Cálculo pesos locales**

*Método mayor autovalor*

```{r}
pes1 <- multicriterio.metodoAHP.variante1.autovectormayorautovalor(tab1)
pes2 <- multicriterio.metodoAHP.variante1.autovectormayorautovalor(tab2)
pes3 <- multicriterio.metodoAHP.variante1.autovectormayorautovalor(tab3)
```

**Cálculo pesos globales**

```{r}
tab04 <- multicriterio.metodoAHP.pesosglobales_entabla(pes1$valoraciones.ahp,
                                                       rbind(pes2$valoraciones.ahp,
                                                             pes3$valoraciones.ahp))
```

```{r, echo=FALSE}
tab04 %>%
  kable(booktabs = TRUE,format = "latex") %>%
  kable_styling(latex_options = c("striped", "condensed","HOLD_position"), 
                position = "center",
                full_width = FALSE)
```

La mejor decisión es la alternativa A (peso global del 61,11%)

```{r}
which.max(tab04[,1])
which.max(tab04[,2])
```

Para el rendimiento la mejor alternativa es la A

Para el riesgo la mejor alternativa es la B

Además del método de mayor autovalor, tambien tenemos:

*Método de media geométrica*
```{r}
pes1 <- multicriterio.metodoAHP.variante2.mediageometrica(tab1)
pes2 <- multicriterio.metodoAHP.variante2.mediageometrica(tab2)
pes3 <- multicriterio.metodoAHP.variante2.mediageometrica(tab3)
```

*Método básico*
```{r}
pes1 <- multicriterio.metodoAHP.variante3.basico(tab1)
pes2 <- multicriterio.metodoAHP.variante3.basico(tab2)
pes3 <- multicriterio.metodoAHP.variante3.basico(tab3)
```

## Diagrama Jerarquias

```{r}
num.alt <- 2
num.crt <- 2
Xmatriznivel2_04 <- array(NA, dim = c(num.alt, num.alt, num.crt))
Xmatriznivel2_04[,,1] <- tab2
Xmatriznivel2_04[,,2] <- tab3
dimnames(Xmatriznivel2_04)[[1]] <- c("A","B")
multicriterio.metodoahp.diagrama(tab1, Xmatriznivel2_04)
```

La mejor decisión es la alternativa A (peso global del 61,11%)

## Método ahp

```{r}
library(ahp)
datos04 = Load("problema4.ahp")
Calculate(datos04)
```


```{r}
Visualize(datos04)
```

**Tabla solución (contribución total)**

```{r}
export_formattable(AnalyzeTable(datos04), file = "tablaahp104.png")
```

La mejor decisión es la alternativa A (peso global del 61,1%)

\newpage

**Tabla solución (pesos locales)**
```{r}
t2 = AnalyzeTable(datos04, variable = "priority")
export_formattable(t2, file = "tablaahp204.png")
```

# EJERCICIO 5

## Funciones de clase

**Introducción datos**

```{r}
#matriz criterios
tab1 <- multicriterio.crea.matrizvaloraciones_mej(c(1/3,1/4,2), numalternativas = 3,
                                                  v.nombres.alternativas = c("Liderazgo", 
                                                                             "Habilidad personal", "Habilidad Gestión"))

#matriz liderazgo
tab2 <- multicriterio.crea.matrizvaloraciones_mej(c(4), numalternativas = 2,
                                                  v.nombres.alternativas = c("A","B"))

#matriz habilidad personal
tab3 <- multicriterio.crea.matrizvaloraciones_mej(c(3), numalternativas = 2,
                                                  v.nombres.alternativas = c("A","B"))

#matriz habilidad gestión
tab4 <- multicriterio.crea.matrizvaloraciones_mej(c(2), numalternativas = 2,
                                                  v.nombres.alternativas = c("A","B"))
```

**Cálculo pesos locales**

*Método mayor autovalor*

```{r}
pes1 <- multicriterio.metodoAHP.variante1.autovectormayorautovalor(tab1)
pes2 <- multicriterio.metodoAHP.variante1.autovectormayorautovalor(tab2)
pes3 <- multicriterio.metodoAHP.variante1.autovectormayorautovalor(tab3)
pes4 <- multicriterio.metodoAHP.variante1.autovectormayorautovalor(tab4)
```

**Cálculo pesos globales**

```{r}
tab05 <- multicriterio.metodoAHP.pesosglobales_entabla(pes1$valoraciones.ahp,
                                                       rbind(pes2$valoraciones.ahp,
                                                             pes3$valoraciones.ahp, 
                                                             pes4$valoraciones.ahp))
```

```{r, echo=FALSE}
tab05 %>%
  kable(booktabs = TRUE,format = "latex") %>%
  kable_styling(latex_options = c("striped", "condensed","HOLD_position"), 
                position = "center",
                full_width = FALSE)
```

La mejor decisión es la alternativa A (peso global del 72,63%)

```{r}
which.max(tab05[,1])
which.max(tab05[,2])
which.max(tab05[,3])
```

Para el liderazgo la mejor alternativa es la A

Para la habilidad personal la mejor alternativa es la A

Para la habilidad gestión la mejor alternativa es la A

Además del método de mayor autovalor, tambien tenemos:

*Método de media geométrica*
```{r}
pes1 <- multicriterio.metodoAHP.variante2.mediageometrica(tab1)
pes2 <- multicriterio.metodoAHP.variante2.mediageometrica(tab2)
pes3 <- multicriterio.metodoAHP.variante2.mediageometrica(tab3)
pes4 <- multicriterio.metodoAHP.variante2.mediageometrica(tab4)
```

*Método básico*
```{r}
pes1 <- multicriterio.metodoAHP.variante3.basico(tab1)
pes2 <- multicriterio.metodoAHP.variante3.basico(tab2)
pes3 <- multicriterio.metodoAHP.variante3.basico(tab3)
pes4 <- multicriterio.metodoAHP.variante3.basico(tab4)
```

## Diagrama Jerarquias

```{r}
num.alt <- 2
num.crt <- 3
Xmatriznivel2_05 <- array(NA, dim = c(num.alt, num.alt, num.crt))
Xmatriznivel2_05[,,1] <- tab2
Xmatriznivel2_05[,,2] <- tab3
Xmatriznivel2_05[,,3] <- tab4
dimnames(Xmatriznivel2_05)[[1]] <- c("A","B")
dimnames(Xmatriznivel2_05)[[2]] <- c("A","B")
dimnames(Xmatriznivel2_05)[[3]] <- c("Liderazgo","Habilidad personal", "Habilidad gestión")
multicriterio.metodoahp.diagrama(tab1, Xmatriznivel2_05)
```

La mejor decisión es la alternativa A (peso global del 72,64%)

## Método ahp

```{r}
library(ahp)
datos05 = Load("problema5.ahp")
Calculate(datos05)
```

```{r}
Visualize(datos05)
```

**Tabla solución (contribución total)**

```{r}
export_formattable(AnalyzeTable(datos05), file = "tablaahp105.png")
```

La mejor decisión es la alternativa A (peso global del 72,6%)

**Tabla solución (pesos locales)**
```{r}
t2 = AnalyzeTable(datos05, variable = "priority")
export_formattable(t2, file = "tablaahp205.png")
```

# EJERCICIO 6

## Funciones de clase

**Introducción datos**

```{r}
#matriz criterios
n.criterios = c("Costo", "Confiabilidad", "Plazo Entrega")
tab1 <- multicriterio.crea.matrizvaloraciones_mej(c(7,9,3), numalternativas = 3,
                                                  v.nombres.alternativas = n.criterios)

#matriz costo
n.alternativas <- c("A","B","C")
tab2 <- multicriterio.crea.matrizvaloraciones_mej(c(1/3,6,8), numalternativas = 3,
                                                  v.nombres.alternativas = n.alternativas)

#matriz confiabilidad
tab3 <- multicriterio.crea.matrizvaloraciones_mej(c(6,2,1/3), numalternativas = 3,
                                                  v.nombres.alternativas = n.alternativas)

#matriz plazo entrega
tab4 <- multicriterio.crea.matrizvaloraciones_mej(c(8,1,1/8), numalternativas = 3,
                                                  v.nombres.alternativas = n.alternativas)
```

### Método 1 (mayor autovalor)

**Cálculo pesos locales**

*Método mayor autovalor*

```{r}
pes1 <- multicriterio.metodoAHP.variante1.autovectormayorautovalor(tab1)
pes2 <- multicriterio.metodoAHP.variante1.autovectormayorautovalor(tab2)
pes3 <- multicriterio.metodoAHP.variante1.autovectormayorautovalor(tab3)
pes4 <- multicriterio.metodoAHP.variante1.autovectormayorautovalor(tab4)
```

**Cálculo pesos globales**

```{r}
tab06 <- multicriterio.metodoAHP.pesosglobales_entabla(pes1$valoraciones.ahp,
                                                       rbind(pes2$valoraciones.ahp,
                                                             pes3$valoraciones.ahp, 
                                                             pes4$valoraciones.ahp))
```

```{r, echo=FALSE}
tab06 %>%
  kable(booktabs = TRUE,format = "latex") %>%
  kable_styling(latex_options = c("striped", "condensed","HOLD_position"), 
                position = "center",
                full_width = FALSE)
```

La mejor decisión es la alternativa B (peso global del 53,1%)

Además del método de mayor autovalor, tambien tenemos:

*Método de media geométrica*
```{r}
pes1 <- multicriterio.metodoAHP.variante2.mediageometrica(tab1)
pes2 <- multicriterio.metodoAHP.variante2.mediageometrica(tab2)
pes3 <- multicriterio.metodoAHP.variante2.mediageometrica(tab3)
pes4 <- multicriterio.metodoAHP.variante2.mediageometrica(tab4)
```

*Método básico*
```{r}
pes1 <- multicriterio.metodoAHP.variante3.basico(tab1)
pes2 <- multicriterio.metodoAHP.variante3.basico(tab2)
pes3 <- multicriterio.metodoAHP.variante3.basico(tab3)
pes4 <- multicriterio.metodoAHP.variante3.basico(tab4)
```

### Método 2 (completo)
```{r}
num.alt = 3
num.crt = 3
Xarray_nivel2 = array (NA, dim=c(num.alt, num.alt, num.crt))
Xarray_nivel2[,,1] = tab2
Xarray_nivel2[,,2] = tab3
Xarray_nivel2[,,3] = tab4
pg06com = multicriterio.metodoAHP.variante3.completo(tab1,Xarray_nivel2)
tab06_com <- pg06com$pesos.globales_entabla
```

```{r, echo=FALSE}
tab06_com %>%
  kable(booktabs = TRUE,format = "latex") %>%
  kable_styling(latex_options = c("striped", "condensed","HOLD_position"), 
                position = "center",
                full_width = FALSE)
```

La mejor decisión es la alternativa B (peso global del 52,1%)


## Diagrama Jerarquias

```{r}
num.alt <- 3
num.crt <- 3
Xmatriznivel2_06 <- array(NA, dim = c(num.alt, num.alt, num.crt))
Xmatriznivel2_06[,,1] <- tab2
Xmatriznivel2_06[,,2] <- tab3
Xmatriznivel2_06[,,3] <- tab4
dimnames(Xmatriznivel2_06)[[1]] <- n.alternativas
multicriterio.metodoahp.diagrama(tab1, Xmatriznivel2_06)
```

La mejor decisión es la alternativa B (peso global del 53,15%)

## Estudio de la inconsistencia con funciones R de clase.

Al ser matrices “3x3” hay que estudiar la inconsistencia

```{r}
(inconsistencia1 <- multicriterio.metodoAHP.coef.inconsistencia(tab1))

inconsistencia2 <- multicriterio.metodoAHP.coef.inconsistencia(tab2)
c(inconsistencia2$mensaje,round(inconsistencia2$RI.coef.inconsistencia,4))

inconsistencia3 <- multicriterio.metodoAHP.coef.inconsistencia(tab3)
c(inconsistencia3$mensaje,round(inconsistencia3$RI.coef.inconsistencia,4))

inconsistencia4 <- multicriterio.metodoAHP.coef.inconsistencia(tab4)
c(inconsistencia4$mensaje,round(inconsistencia4$RI.coef.inconsistencia,4))
```

## Método ahp
```{r}
library(ahp)
datos06 = Load("problema6.ahp")
Calculate(datos06)
```

```{r}
Visualize(datos06)
```

**Tabla solución (contribución total)**

```{r}
export_formattable(AnalyzeTable(datos06), file = "tablaahp106.png")
```

La mejor decisión es la alternativa B (peso global del 53.1%)

**Tabla solución (pesos locales)**
```{r}
t2 = AnalyzeTable(datos06, variable = "priority")
export_formattable(t2, file = "tablaahp206.png")
```

# EJERCICIO 7

## Iteración 1. Introducir datos y resolver
```{r}
tab07 <- multicriterio.crea.matrizdecision(c(100,15,7,40,-50,
                                             200,25,7,60,-200,
                                             100,20,4,25,-25,
                                             200,30,20,70,-350,
                                             250,25,15,100,-500),
                                           numalternativas = 5,
                                           numcriterios = 5)
```

```{r, echo=FALSE}
tab07 %>%
  kable(booktabs = TRUE,format = "latex") %>%
  kable_styling(latex_options = c("striped", "condensed","HOLD_position"), 
                position = "center",
                full_width = FALSE)
```

```{r}
sal07 <- multicriterio.metodoELECTRE_I(tab07, 
                                       pesos.criterios = c(0.25,0.25,0.2,0.2,0.2),
                                       nivel.concordancia.minimo.alpha = 0.7,
                                       no.se.compensan = c(60, Inf, 4, Inf, Inf),
                                       que.alternativas = T) 

qgraph::qgraph(sal07$relacion.dominante)
sal07$nucleo_aprox
```

## Iteración 2 y 3. Se reducen aleternativas y/o alpha

Para intentar quedarse con una única alternativa óptima:

  -   reducir el grafo a las alternativas en el núcleo y/o
  
  -   reducir el valor de alpha [0.5, 1) 

```{r}
sal07_2 <- multicriterio.metodoELECTRE_I(tab07, 
                                       pesos.criterios = c(0.25,0.25,0.2,0.2,0.2),
                                       nivel.concordancia.minimo.alpha = 0.7,
                                       no.se.compensan = c(60, Inf, 4, Inf, Inf),
                                       que.alternativas = c(4,5)) 

qgraph::qgraph(sal07_2$relacion.dominante)
sal07_2$nucleo_aprox
```

```{r}
sal07_3 <- multicriterio.metodoELECTRE_I(tab07, 
                                       pesos.criterios = c(0.25,0.25,0.2,0.2,0.2),
                                       nivel.concordancia.minimo.alpha = 0.55,
                                       no.se.compensan = c(60, Inf, 4, Inf, Inf),
                                       que.alternativas = c(4,5)) 

qgraph::qgraph(sal07_3$relacion.dominante)
sal07_3$nucleo_aprox
```

Obtenemos un único núcleo 

## Método ELECTRE I
```{r}
elec_07 <- func_ELECTRE_Completo(sal07)
elec_07$Grafo
```

Tenemos que: $a_2Sa_1$, $a_2Sa_3$, $a_4Sa_1$, $a_4Sa_3$, $a_5Sa_1$, $a_5Sa_3$

```{r}
qgraph::qgraph(elec_07$Grafo)
elec_07$Nucleo
```

## Método PROMETHEE

```{r}
pesos.criterios = c(0.25/1.1,0.25/1.1,0.2/1.1,0.2/1.1,0.2/1.1) #se divide entre la suma de los pesos totales

tab.fpref = matrix(c(1,0,0,0,
                      1,0,0,0,
                      1,0,0,0,
                      1,0,0,0,
                      1,0,0,0) ,ncol=4,byrow=T)
```


### PROMETHEE I
```{r}
tab.Pthee.i = multicriterio.metodo.promethee_i(tab07,pesos.criterios,tab.fpref)
tab.Pthee.i

require ("qgraph") 
qgraph(tab.Pthee.i$tablarelacionsupera)
```

### PROMETHEE II

```{r}
tab.Pthee.ii = multicriterio.metodo.promethee_ii(tab07,pesos.criterios,tab.fpref)
tab.Pthee.ii 

qgraph(tab.Pthee.ii$tablarelacionsupera)
```

### PROMETHEE I (medias)

```{r}
tab.Pthee.i_med = multicriterio.metodo.promethee_i_med(tab07,pesos.criterios,tab.fpref)
tab.Pthee.i_med

qgraph (tab.Pthee.i_med$tablarelacionsupera)
```

### PROMETHEE II (medias)
```{r}
tab.Pthee.ii_med = multicriterio.metodo.promethee_ii_med(tab07,pesos.criterios,tab.fpref)
tab.Pthee.ii_med

qgraph (tab.Pthee.ii_med$tablarelacionsupera)
```

### Ordenación final alternativas Mét. Promethee II (medias)
```{r}
order(tab.Pthee.ii_med$vflujos.netos,decreasing = T)
```

### Comparativa Promethee II: sin medias y con medias
```{r}
order(tab.Pthee.ii$vflujos.netos,decreasing = T)
order(tab.Pthee.ii_med$vflujos.netos,decreasing = T)
```

### Resolución con Promethee Windows
```{r}
res = multicriterio.metodo.promethee_windows(tab07, tab.fpref, pesos.criterios)
res = multicriterio.metodo.promethee_windows (tab07, tab.fpref, pesos.criterios,
fminmax = c("max", "max", "max", "max","min"))

res02 = multicriterio.metodo.promethee_windows_kableExtra(res)
res02$tabEscenario
res02$tabAcciones
rownames(res$Acciones)
```











